【裁判字號】    89,訴,649
【裁判日期】    900330
【裁判案由】    偽造文書等
【裁判全文】
臺灣新竹地方法院刑事判決                          八十九年度訴字第六四九號
    公  訴  人  臺灣新竹地方法院檢察署檢察官
    被      告  甲○○
右列被告因偽造文書案件，經檢察官提起公訴（八十九年度偵字第三八一四號），本
院判決如左：
    主  文
甲○○行使偽造私文書，足以生損害於他人，處有期徒刑貳月，如易科罰金，以參佰
元折算壹日；又竊盜處罰金貳仟元，如易服勞役，以參佰元折算壹日。緩刑貳年。凱
撒大飯店旅客登記卡旅客簽字欄上偽造之「曾燕君」簽名壹枚之署押，沒收。
    事  實
一、甲○○於民國八十九年七月四日凌晨四時許，偕同友人林紋竹（另經檢察官為不
    起訴處分）投宿新竹市○○路○段七十五號凱撒大飯店，甲○○為避免家人知悉
    其投宿飯店，竟基於行使偽造私文書之犯意，乃冒用不詳年籍之「曾燕君」之名
    義，而在凱撒大飯店旅客登記卡「旅客簽字」欄上偽造「曾燕君」簽名一枚之署
    押，旋再將旅客登記卡行使交付飯店服務人員收受，以表示係由「曾燕君」投宿
    該飯店之意，足以生損害於凱撒大飯店對旅客登記管理之正確性及使「曾燕君」
    受催繳住宿費用之危險。嗣甲○○於當日進住該飯店一二一九室，見飯店內之物
    品甚為雅緻，竟另行起意，為圖自己不法之所有，竊取該室內之熱水瓶、備品盤
    、帳單夾、便條紙、冰桶、鞋拔、衣刷各一個等物（約價值新台幣二千五百四十
    元），嗣因甲○○等退房後，飯店人員查悉失竊上開物品，始尋線報警查獲。
二、案經新竹市警察局第二分局報告臺灣新竹地方法院檢察署檢察官偵查起訴。
    理  由
一、訊據被告甲○○固坦認右揭事實，惟否認有竊盜之故意，辯稱：伊認為上開飯店
    內之物品可以拿走云云，然查，被告自承右述飯店內之物品均甚為美麗、精緻，
    而被告所取得之熱水瓶價值一千四百元、冰桶價值五百元，全部共值二千五百四
    十元之事實，業據該飯店服務人員邱冠諭於警訊時指明在卷，被告理當知悉上開
    物品價值菲薄，佐以，被告此次住宿費僅三千元，竟取得價值二千五百餘元之物
    品，且飯店內之物品若要取回家中，均須問明服務人員，原則上均不得取走，此
    為眾所週知之事實，從而，被告上開所辯顯無足採。此外，右開事實，復據同案
    被告林紋竹、證人邱冠諭於警訊、檢察官偵查中陳明無訛，並有贓物認領保管收
    據、旅客登記卡各一紙附卷可參。本件事證已臻明確，被告犯行洵堪認定。
二、按被告在凱撒大飯店旅客登記卡上「旅客簽字」一欄內偽造他人簽名之署押，即
    表示係被偽造署押者所投宿旅店，含有訂立契約之性質，是該旅客登記卡乃屬私
    文書。核被告甲○○冒用被害人「曾燕君」名義，在旅客登記卡上「旅客簽字」
    一欄內偽造被害人「曾燕君」簽名之署押，而表示由「曾燕君」投宿之意，旋再
    將該旅客登記卡行使交付飯店人員收受，自足以生損害於他人即飯店管理之正確
    性及使被害人「曾燕君」受有催繳住宿費用之危險，所為係犯刑法第二百十六條
    、第二百十條之行使偽造私文書罪。又被告偽造署押行為為偽造私文書行為之一
    部分，且偽造私文書後持以行使，偽造私文書之低度行為復為行使偽造私文書之
    高度行為所吸收，均不另論罪。被告竊取飯店物品部分，係另犯刑法第三百二十
    條第一項之竊盜罪。被告所犯上開二罪，犯意各別，行為不同，應分論併罰。公
    訴人雖僅就被告偽造私文書之犯行提起公訴，然檢察官就犯罪事實一部起訴者，
    其效及於全部，本件被告將該旅客登記卡交付飯店人員行使之犯罪事實，既與偽
    造文書有吸收關係，已如前述，本院自應就屬於實質上一罪之行使偽造私文書部
    分一併加以裁判。爰審酌被告素行尚佳，其係因一時失慮，致罹犯行，犯罪後亦
    坦承犯行，態度尚稱良好等一切情狀，從輕分別量處如主文所示之刑，行使偽造
    私文書部分併諭知易科罰金之折算標準。查被告前未曾受有期徒刑以上刑之宣告
    ，有卷附台灣新竹地方法院檢察署刑案資料查註紀錄表可按，因一時失慮而犯罪
    ，嗣後並將住宿費用及所竊得之上開物品主動寄還被害人，經此起訴審判，當知
    所警惕，信無再犯之虞，本院認所宣告之刑以暫不執行為適當，併諭知緩刑二年
    ，以啟自新。另被告行為後，刑法第四十一條業於九十年一月四日修正為「犯最
    重本刑為五年以下有期徒刑以下之刑之罪，而受六月以下有期徒刑或拘役之宣告
    ，因身體、教育、職業、家庭之關係或其他正當事由，執行顯有困難者，得以一
    元以上三元以下折算一日，易科罰金。但確因不執行所宣告之刑，難收矯正之效
    或難以維持法秩序者，不在此限。」「併合處罰之數罪，均有前項情形，其應執
    行之刑逾六月者，亦同。」並於同年月十日公佈施行，於同年月十二日生效，比
    較新舊法之規定，以變更後之新法對被告等有利，依刑法第二條第一項前段之規
    定，自應適用裁判時之新法。
三、被告凱撒大飯店旅客登記卡「旅客簽字」欄上偽造之「曾燕君」簽名各一枚之署
    押，併依刑法第二百十九條規定宣告沒收之。
據上論斷，應依刑事訴訟法第二百九十九條第一項前段，刑法第二條第一項前段、第
二百十六條、第二百十條、第三百二十條第一項、第五十一條第十款、第四十一條第
一項前段、第四十二條第二項、第七十四條第一款、第二百十九條，罰金罰鍰提高標
準條例第一條前段、第二條，判決如主文。
本案經檢察官吳金棟到庭執行職務。
中      華      民      國    九十      年      三      月     三十     日
                                      臺灣新竹地方法院刑事第一庭
                                          法  官  滕治平
右正本證明與原本無異。
如不服本判決，應於判決送達後十日內向本院提出上訴狀( 應附繕本 )，上訴於
臺灣高等法院。
                                          書記官  江靜玲
中      華      民      國    九十      年      四      月     二日
附錄本案論罪科刑法條全文：
中華民國刑法第二百一十六條
 (行使偽造變造或登載不實之文書罪)
行使第二百十條至第二百十五條之文書者，依偽造、變造文書或登載不實
事項或使登載不實事項之規定處斷。
中華民國刑法第二百一十條
 (偽造變造私文書罪)
偽造、變造私文書，足以生損害於公眾或他人者，處五年以下有期徒刑。


司法院資訊處製作；財團法人民間司法改革基金會備份。
